07.60.40.22.21

https://zitanguyen.com





FULLSTACK DEVELOPPEUSE

PROFILE

Après mon Master 2 en Gestion de Projet chez Skema (parcours anglophone), je voudrais m'orienter vers le domaine informatique. Depuis 2019, après la formation Développeur Web chez Webforce3, j'acquis mes compétences techniques non seulement dans le contexte de mon travail chez Getraline, mais aussi dans des projets web que j'ai réalisés pendant mes cours en ligne. Curieuse de nature et autodidacte, continue à me progressivement pour être prête à relever les défis de mon futur travail.

N'hésitez pas à visiter mon portfolio et mes projets sur GitHub.







Langages: PHP, Python, HTML5, CSS3, Javascript, SQL

Frameworks: Symfony, Flask, Django, Bootstrap, React Native, Wordpress

Autres: Docker, Git, Jira, Notion, Ms Office

Anglais Français



CAPACITES

M'organiser

EXPERIENCES

Développeur Web Full Stack

Getraline | 11.2019 - présent

Création des APIs du WebServices avec PHP/Symfony. Gestion électronique des documents avec SeedDMS.

■ Stagiaire Web et Mobile Développeur

APHP - Assistance Publique Hôpitaux de Paris | 05 - 09.2019

Développement deux applications mobiles avec le framework React Native pour les deux plateformes (Android et iOS)

■ Enseignante d'anglais - Traductrice (anglais - vietnamien) Freelance (Vietnam) | 2009 - 2011

FORMATIONS

■ Développeur d'application - PHP/Symfony (niveau 6) OpenClassroom | 2023 (en cours d'acquisition - 4/9 projets)

■ Développeur Web et web mobile (niveau 5)

WebForce3 | 01 - 04.2019

Programme: HTML5, CSS3, Bootstrap, Javascript, Ajax, jQuery, Angular 5, Wordpress, Git, MySQL, PHP, POO, UX Design, Symfony 4 Projets: Immobilier, ActuNews, TechNews, Elanature

Apprentissage de la langue française Campus Langues | 2012 - 2013

■ Master 2 en gestion de projets Skema Business School | 2011 - 2012

■ Master 1 en langue anglaise (Vietnam)

Université des sciences sociales et de l'humanité | 2005 - 2009

CERTIFICATS

■ DevOps and Software Engineering Professional Certificate IBM - edX | 2023 (en cours - 8/15 certificats)

Certificats obtenus:

- · Git and Github Basics
- Linux Commands and Shell Scripting Basics
- Python Basics for Data Science
- DevOps Basics for Everyone
- Agile and Scrum Fundamentals
- Software Engineering Basics
- Continuous Integration and Delivery
- Introduction to Containers, Kubernetes and OpenShift
- Computer Science for Web Programming Professional Certificate Harvard University - edX | 2021 - 2022

Certificats:

- CS50's Introduction to Computer Science CS50x
- CS50's Web Programming with Python and Javascript CS50Web

Programme: C, Algorithms, Memory, Data Structures, Python, Flask, Django, Javascript, SQL, User Interfaces, Testing, CI/CD, Git

Projets: Search, Wiki, e-Commerce, Mail, Network, FoodMarket, ORI



ZITA NGUYEN

https://zitanguyen.com

zitanguyen84@gmail.com



FULL STACK DEVELOPPEUSE

RECOMMANDATIONS

est une collaboratrice chaleureuse avec qui il est agréable de travailler. Sa bonne humeur, sa curiosité et son investissement permettent aux projets que nous avons eut à partager d'avoir un résultat parfait couplé à une ambiance plaisante. Soucieuse de bien comprendre les tenants et aboutissants des tâches qui lui sont attribuées, elle est une collaboratrice de confiance qui s'assurera d'envisager tous les impacts de son travail afin de livrer des projets exempts de bug." -Jérémy Rouette - Développeur chez Getraline

"Ms Phuoc is a dedicated and hard-working person, who is persistent in achieving her goals in She is responsible and trustworthy in all assigned projects. She always keens to learn new things either at work or surrounded places to explore the world in a different perspective. She loves helping people with all her kindness and heart. Definitely a good team mate to have since contributions, for sure, would always bring the team up to the next level." - **Yen Huynh** - Manager -Digital Outreach & Engagement, RMIT Centre of Digital Excellence (CODE)



M. Alain DARVAUX Lead Développer adarvaux@getraline.com

M. Thanh Tung LE Chef de projet informatique tlethanh@getraline.com

PROJETS

■ FoodMarket - CS50x Projet Final

Langage & Framework: Flask

Création d'une web application pour connecter des vendeurs et des clients, pour aider les vendeurs à promouvoir leurs produits et les clients, qui cherchent des plats vietnamiens en France, à trouver des fournisseurs à proximité

■ Employee Orientation - CS50Web Projet Final

Langage & Framework: Django, JS

Création d'une web application pour des RHs et la direction afin de bien préparer l'arrivée des nouveaux employés. C'est aussi la première ressource des employés pour renseigner l'entreprise, son équipe, des formations concernés

■ Search - CS50Web

Langage & Framework: HTML, CSS

Création d'un frontend pour Google Search, Google Image Search et Google Advanced Search

■ Wiki - CS50Web

Langage & Framework: Django

Création d'un encyclopédie en ligne de type Wikipédia, qui permettra utilisateurs de voir, créer, éditer, rechercher des articles dans le base de donné

■ e-Commerce - CS50Web

Langage & Framework: Django

Création d'un site d'enchères d'e-commerce de type e-Bay, qui permettra aux utilisateurs de publier des enchères, de placer des offres, de commenter ces articles et d'ajouter des articles à une "Wishlist"

■ Mail - CS50Web

Langage & Framework: JS

Création d'une application web monopage pour un client de messagerie qui permettra aux utilisateurs d'envoyer, de recevoir, d'éditer, de répondre, d'archiver des emails lorsque des appels APIs

■ Network - CS50Web

Langage & Framework: Django, JS

Création d'un site web du réseau social de type Twitter, qui permettra utilisateurs de créer des articles, de suivre des autres utilisateurs

■ Chalets et caviar - OC PHP/Symfony

Langage & Framework: Wordpress, Bootstrap

Création d'un site web pour un agence immobilier en utilisant des plugins, par exemple WOLF Bulk Editor, Contact Form 7, WP Go Maps

■ Festival de films - OC PHP/Symfony

Langage & Framework: HTML, CSS, Bootstrap

Création d'un cahier des charges, des wireframes et une maquette